臺灣高等法院刑事判決　　　　　　　 100年度上訴字第2950號
上　訴　人　臺灣新竹地方法院檢察署檢察官
上　訴　人
即　被　告　陳隆發
被　　　告　古淑芳
共　　　同
指定辯護人　湯　偉律師
上列上訴人因被告違反毒品危害防制條例案件，不服臺灣新竹地
方法院100年度訴字第69號，中華民國100年8月5日第一審判決（
起訴案號：臺灣新竹地方法院檢察署99年度偵字第8564、8822
號），提起上訴，本院判決如下：
    主  文
原判決關於陳隆發如該判決附表壹編號九(即本判決附表壹編號
七)所犯之罪及定執行刑部分撤銷。
陳隆發犯如附表壹編號七所示之罪，處刑及沒收如該編號七所示
。
其他上訴(指陳隆發及古淑芳部分)均駁回。
陳隆發上開撤銷改判部分所處之刑，與上開駁回部分，應執行有
期徒刑拾貳年。扣案之LG廠牌手機壹支（內含門號000000
0000號SIM卡）及三星（SUMSUNG）廠牌手機壹支（不含門號
0000000000號SIM卡）均沒收。未扣案之販賣第二級
毒品所得財物新臺幣貳萬柒仟捌佰元沒收（其中新臺幣貳萬壹仟
捌佰元與江玉琴連帶沒收），如全部或一部不能沒收時，以其財
產抵償之（其中新臺幣貳萬壹仟捌佰元與江玉琴連帶抵償）。
    事  實
一、古淑芳於民國(下同)94年間因妨害自由罪案件，經原審法院
    於96年5月14日以95年度訴字第135號判決判處有期徒刑8月
    確定；又於94年間，因連續施用第一級毒品罪案件，經同院
    於95年1月13日以94年度訴字第834號判決判處有期徒刑1年4
    月確定，上揭2案復經同院於96年7月16日以96年度聲減字第
    180號裁定減為有期徒刑4月、8月，應執行有期徒刑1年確定
    ，於95年7月4日入監執行，並於96年7月16日徒刑執行完畢
    出監。
二、陳隆發、江玉琴(已經原審判決確定)、古淑芳等人均明知海
    洛因及甲基安非他命具有成癮性、濫用性及社會危害性，分
    屬毒品危害防制條例第2條第2項第1、2款規定之第一、二級
    毒品，不得非法販賣，詎陳隆發、江玉琴等人竟意圖營利，
    基於販賣第二級毒品之犯意，而古淑芳則意圖營利，基於販
    賣第一級毒品之犯意，分別為下列犯行：
  (一)陳隆發、江玉琴係男女朋友關係，原同居於陳隆發之新竹縣
    竹東鎮○○路121 巷9 號5 樓租屋處，竟意圖營利，或單獨
    或共同基於販賣第二級毒品甲基安非他命之犯意聯絡，而為
    下列犯行：
    1.陳隆發於99年3 月29日20時30分許，在新竹縣竹東鎮○○
      ○路與東寧路交岔路口之7-11便利商店前，以新臺幣（下
      同）1,000 元之代價，販賣甲基安非他命1 小包（毛重約
      0.3 公克）予江文銘。
    2.陳隆發於99年6 月28日19時40分許，在新竹縣竹東鎮之竹
      東郵局前，以1,500 元之代價，販賣甲基安非他命1 小包
      （毛重約0.5 公克）予張獻文。
    3.陳隆發於99年6 月28日22時許，在新竹縣竹東鎮○○路之
      惠安宮，以1,000 元之代價，販賣甲基安非他命1 小包（
      毛重0.3 公克）予張繼書。
    4.陳隆發、江玉琴共同於99年7 月30日13時11分許、21時許
      ，在新竹縣竹東鎮竹東高中對面之7-11便利商店前，各以
      500 、1,000 元之代價，販賣甲基安非他命各1 小包（重
      量不詳）予江玉琴之姊江小玲共2 次。
    5.陳隆發、江玉琴共同於99年8月4日22時30分許，在新竹縣
      竹東鎮○○路與中豐路交岔路口之7-11便利商店前，以
      1,000元之代價，販賣甲基安非他命1小包（毛重0.3公克
      ）予張繼書。
    6.陳隆發、江玉琴共同於99年8、9月間，在其等所居住之上
      開陳隆發租屋處內，各以2,000元之代價，販賣甲基安非
      他命2小包（每包毛重約0.3公克）予古淑芳共4次。
    7.陳隆發、江玉琴共同於99年6月間、99年9月10日，在傅瓊
      媛位於新竹縣竹東鎮○○路○段69號3樓住處樓下，各以
      3,500元之代價，販賣甲基安非他命1包（毛重約2公克）
      予傅瓊媛共3次。
    8.陳隆發於99年10月25日約16、17時許，在新竹縣竹東鎮○
      ○街東方新都大樓前，以2,500元之代價，販賣甲基安非
      他命1小包（毛重約1公克）予陳雲溪。
    9.陳隆發、江玉琴共同於99年10月29日18時許，在其等所居
      住之上開陳隆發租屋處內，以800元之代價，販賣甲基安
      非他命1小包（毛重約0.3公克）予江玉琴之妹江秀鳳。
  (二)古淑芳意圖營利，或單獨或共同基於販賣第一級毒品海洛因
    之犯意聯絡，而為下列犯行：
    1.古淑芳與周麗真（未據起訴）共同於99年5月至10月間之
      某日，在其位於新竹縣竹東鎮○○路87之1號住處或陳隆
      發、江玉琴所居住之上開陳隆發租屋處，由周麗真提供海
      洛因毒品，推由古淑芳出面出面進行毒品之交易，而各以
      1,000元之代價，古淑芳且有摻入糖成分以減少毒品純度
      之海洛因1小包（毛重約0.3公克）販賣予陳隆發、江玉琴
      共4次。其中1次係於99年8月3日，因古淑芳誤交付糖包予
      江玉琴，遂於同日約20時許，在上址補交付海洛因1小包
      （毛重約0.3公克）予江玉琴。
    2.古淑芳另於99年9 月3 日11時15分許，在新竹縣竹東鎮○
      ○路上智國小旁之宏光診所前，以1,000 元之代價，販賣
      海洛因1 包（重量不詳）予戴秉廉。
三、嗣經新竹憲兵隊持原審法院核發之99年度聲搜字第664號搜
    索票及臺灣新竹地方法院檢察署檢察官核發之拘票，於99年
    11 月1日11時30分許，在陳隆發、江玉琴原同居位於新竹縣
    竹東鎮○○路121巷9號5樓住處將該2人拘提到案，並扣得LG
    廠牌手機（內含中華電信公司門號0000000000號SIM卡），
    諾基亞（NOKIA）廠牌手機（內含統一超商電信公司SIM卡，
    門號不明），三星（SUMSUNG）廠牌手機（內含門號0000
    000000號統一超商電信公司SIM卡）等物；另新竹縣政府警
    察局新埔分局，於99年11月1日14時10分許，在古淑芳位於
    新竹縣竹東鎮○○路87之1號2樓住處進行搜索，並扣得海洛
    因1包（毛重0.4公克）、使用過針筒4支、安非他命吸食器1
    組等物，而得悉上情。
四、案經臺灣新竹地方法院檢察署檢察官指揮新竹縣政府警察局
    新埔分局、國防部憲兵司令部新竹憲兵隊（下稱新竹憲兵隊
    ）偵查後起訴。
    理  由
壹、證據能力部分：
一、本件被告等於審判上及審判外之自白，核未違反非自由意志
    ，且有下述人證、物證資為佐證，依刑事訴訟法第156條第1
    項規定，有證據能力。
二、按被告以外之人於審判外之言詞或書面陳述，除法律有規定
    者外，不得作為證據，刑事訴訟法第159條固定有明文，惟
    被告以外之人於審判外之陳述，雖不符同法第159條之1至之
    4規定，而經當事人於審判程序同意作為證據，法院審酌該
    言詞陳述或書面陳述作成時之情況，認為適當者，亦得為證
    據，此亦據同法第159條之5第1項規定明確。查本判決所引
    用之被告以外之人於審判外之陳述部分，雖屬傳聞證據，惟
    據被告陳隆發、古淑芳等人及其等辯護人及檢察官於本院審
    理時表示同意做為證據（見本院卷第35至36頁、第79至83頁
    ），本院審酌上開證據資料製作時之情況，尚無違法不當之
    瑕疵，亦認為以之作為證據應屬適當，揆諸前開規定，依刑
    事訴訟法第159條之5第1項之規定，認均有證據能力。
三、又按本案認定事實所引用之文書證據、物證等非證據供述證
    據部分，經本院於審判期日依法進行證據之調查、辯論，被
    告陳隆發、古淑芳及其等辯護人、檢察官於本院審理時均表
    示無意見而不予爭執(見本院卷第73頁反面、第74、75頁正
    反面)，本院斟酌該等非供述證據並非非法取得，亦無證明
    力明顯過低之情形，且與本案待證事實具有事實之關聯性，
    亦無證據證明係公務員違背法定程序所取得；又卷內之各項
    文書證據，核無刑事訴訟法第159條之4第1款、第2款顯有不
    可信而不得作為證據之情形，均認有證據能力。
貳、實體部分：
一、按甲基安非他命（Methamphetamine ）及安非他命（Amphet
    amine ）均屬安非他命類之中樞神經興奮劑，且安非他命及
    甲基安非他命之俗名通常混用，而一般用語之習慣，亦未詳
    加區分安非他命與甲基安非他命；而「目前國內緝獲之白色
    結晶或粉末狀安非他命毒品，其成分多為甲基安非他命。」
    有行政院衛生署管制藥品管理局93年11月2 日管檢字第0930
    010499號函釋可憑，況查安非他命與甲基安非他命均屬安非
    他命類毒品，兩者雖多為硫酸鹽或鹽酸鹽，可溶於水，為白
    色、略帶苦味之物，但使用劑量及致死劑量，仍屬有別，且
    施用安非他命後，其尿液不致檢出甲基安非他命陽性反應，
    而施用甲基安非他命後，其尿液可檢出甲基安非他命和其代
    謝物安非他命成分，可見安非他命與甲基安非他命係毒性不
    同之第二級毒品，亦有行政院衛生署管制藥品管理局93年2
    月9 日管宣字第0930001092號及93年12月22日管宣字第0930
    012251號等函釋可憑，而證人張繼書、江秀鳳、陳雲溪等3
    人皆為警於99年11月1 日查獲時採集尿液經送驗檢驗結果，
    確均驗出尚有呈現甲基安非他命陽性反應，此有該3 人之濫
    用藥物尿液檢驗報告附卷可稽（見原審卷一第176、182、
    203 頁），益見本案所販賣之第二級毒品應係甲基安非他命
    毒品無訛，是本案起訴書、被告及證人所指之「安非他命」
    ，及相關筆錄關於「安非他命」之記載，應均係「甲基安非
    他命」之誤，先此敘明。
二、被告陳隆發（即事實二之(一)編號1至9）部分：
  (一)被告陳隆發就前揭事實二之(一)編號1至9所示販賣第二級毒品
    甲基安非他命之犯行，原審共同被告江玉琴就前揭事實二之
    (一)編號4至7、9所示之販賣第二級毒品甲基安非他命犯行為
    其2人共同所為，其2人於原審審理時均坦承不諱（原審卷二
    第130頁），被告陳隆發並於原審審理時供承前揭事實二之
    (一)編號3、5所示之販賣第二級毒品甲基安非他命予張繼書之
    重量均是0.3公克等語（見原審卷二第154頁）。嗣陳隆發於
    本院審理時就各該犯行復直認無訛(見本院審判筆錄)。
  (二)被告陳隆發就前揭事實二之(一)編號1 所示販賣第二級毒品甲
    基安非他命1次之犯行，尚於原審訊問、準備程序時坦認在
    卷（見原審卷一第37、225頁），核與證人江文銘於偵訊時
    證稱：我於99年3月29日20時30分許，在新竹縣竹東鎮○○
    ○路與東寧路交岔路口的7-11便利商店前，以1,000元之代
    價，向被告陳隆發買安非他命1小包（毛重約0.3公克）等語
    之情節大致相符（見99偵8564卷第204頁、99偵8822卷第197
    頁），又有該次手機門號0000000000號與手機門號00000000
    00號之通訊監察譯文在卷為憑（見99聲拘148卷第34、35頁
    ），復有新竹縣政府警察局，於99年11月1日11時50分許，
    在證人江文銘新竹縣竹東鎮○○路5號查扣安非他命吸食器1
    組、安非他命殘渣袋及刮勺各1個等物，有該局搜索扣押筆
    錄及扣押物品目錄表附卷可稽（見99偵8564卷第194至196頁
    、99偵8822卷第188頁反面至第190頁）。
  (三)被告陳隆發就前揭事實二之(一)編號2 所示販賣第二級毒品甲
    基安非他命1次之犯行，於原審訊問、準備程序時均坦認在
    卷（見原審卷一第37頁正反面、第225頁），核與證人張獻
    文於警偵時均證稱：我於99年6月28日19時40分許，在新竹
    縣竹東鎮竹東郵局前，以1,500元之代價，向被告陳隆發買
    安非他命1小包（毛重約0.5公克）等語之情節大致相符（見
    99偵8564卷第149、150、157頁、99偵8822卷第153、157頁
    均反面、第154頁），復有該次手機門號000000 0000號與手
    機門號0000000000號之通訊監察譯文在卷為憑（見99聲拘
    148卷第53、54頁）。
  (四)被告陳隆發就前揭事實二之(一)編號3 所示販賣第二級毒品甲
    基安非他命1次之犯行，於原審訊問、準備程序時均坦認在
    卷（見原審卷一第37頁反面、第225頁），核與證人張繼書
    於警偵時均證稱：我於99年6月28日22時許，在新竹縣竹東
    鎮○○路的惠安官，以1,000元之代價，向被告陳隆發買安
    非他命1小包等語之情節大致相符（見99偵8564卷第16 3 頁
    反面、第181頁、99偵8822卷第162、178頁均反面），又有
    該次手機門號0000000000號與手機門號0000000000號之通訊
    監察譯文在卷為憑（見99聲拘148卷第53、54頁），復有新
    竹縣政府警察局竹東分局，於99年11 月1日15時20分許，在
    證人張繼書於新竹縣竹東鎮○○街1巷11號住處查扣安非他
    命2小包（毛重分別為0.26公克、0.24 公克）等物，有該分
    局搜索扣押筆錄及扣押物品目錄表附卷可稽（見99偵8564卷
    第167、168頁均正反面、99偵8822卷第166、167頁均正反面
    ），而證人張繼書於同日為警採集其尿液經送往詮昕科技股
    份有限公司（下稱詮昕公司）檢驗結果，均確呈安非他命、
    甲基安非他命陽性反應，此有該公司濫用藥物尿液檢驗報告
    及毒品犯罪嫌疑人尿液採驗作業管制紀錄附卷可稽（見原審
    卷第175、176頁）。
  (五)被告陳隆發、原審共同被告江玉琴就前揭事實二之(一)編號4
    所示共同販賣第二級毒品甲基安非他命2次之犯行，江玉琴
    尚於原審準備程序時均坦認在卷（見原審卷一第225頁），
    核與證人江小玲於偵訊時證稱：我於99年7月30日有打電話
    給五妹即被告江玉琴，跟她拿2次安非他命，1次是500元，1
    次是1,000元，都是在竹東高中對面的7-11便利商店前，第1
    次是13點11分，第2次是晚上9點多，毒品是她男朋友即被告
    陳隆發那裡的等語之情節大致相符（見99偵8564卷第255頁
    、99偵8822卷第241頁），復有該次手機門號0000000000號
    與手機門號0000000000號之通訊監察譯文在卷為憑（見99聲
    拘148卷第59頁）。
  (六)被告陳隆發、原審共同被告江玉琴就前揭事實二之(一)編號5
    所示共同販賣第二級毒品甲基安非他命1次之犯行，被告陳
    隆發於原審訊問時、被告陳隆發、江玉琴於原審準備程序時
    尚均坦認在卷（見原審卷一第38頁、第225頁），核與證人
    張繼書於警偵時均證稱：我是要跟被告陳隆發買「1張」，
    就是1,000元的安非他命，3通電話都是他的太太即被告江玉
    琴接的，我在晚上6點19分打完電話後，後來我出車完後，
    才去拿安非他命，約在晚上10點半左右，約在新竹縣竹東鎮
    ○○路及中豐路口處的一家7-11便利商店前，以1,000元之
    代價拿1包安非他命等語之情節大致相符（見99偵8564卷第
    163 頁反面、第181頁、99偵8822卷第162、178頁均反面）
    ，又有該次手機門號0000000000號與手機門號0000000000號
    之通訊監察譯文在卷為憑（見99聲拘148卷第70、71頁），
    復同有上開新竹縣政府警察局竹東分局搜索扣押筆錄及扣押
    物品目錄表（見99偵8564卷第167、168頁均正反面、99偵
    8822 卷第166、167頁均正反面）、證人張繼書之採尿濫用
    藥物尿液檢驗報告及毒品犯罪嫌疑人尿液採驗作業管制紀錄
    （見原審卷第175、176頁）附卷可稽。
  (七)被告陳隆發、原審共同被告江玉琴就前揭事實二之(一)編號6
    所示共同販賣第二級毒品甲基安非他命4次之犯行，被告陳
    隆發於原審訊問時、被告陳隆發、江玉琴於原審準備程序時
    尚均坦認在卷（見原審卷一第38頁、第225頁正反面），核
    與證人即同案被告古淑芳於警偵時均證稱：我分別於99 年8
    、9月間在被告陳隆發、江玉琴位於新竹縣竹東鎮○○路121
    巷9號5樓住處內，共買了4次安非他命，原則上他們2個人都
    在場，我每次都是買2,000元1包含袋重0.3公克，當時我打
    我的0000000000號電話給陳隆發的手機0000000000號跟他購
    買毒品等語之情節大致相符（見99偵8564卷第163頁反面，
    第18 1頁，99偵8822卷第162、178頁均反面，本院99聲羈卷
    25 7卷第4頁），復有新竹縣政府警察局新埔分局，於99年
    11月1日14時10分許，在證人即同案被告古淑芳位於新竹縣
    竹東鎮○○路87之1號2樓住處進行搜索，並扣得安非他命吸
    食器1組等物，有該分局搜索筆錄及扣押物品清單附卷可稽
    （見99偵8564卷第48、49頁、99偵8822卷第75頁、第77 頁
    反面、第78頁、第119頁反面、第121、122頁）。
  (八)被告陳隆發、原審共同被告江玉琴就前揭事實二之(一)編號7
    所示共同販賣第二級毒品甲基安非他命3次之犯行，被告陳
    隆發於原審訊問時、被告陳隆發、江玉琴於原審準備程序時
    尚均坦認在卷（見原審卷一第38頁反面、第225頁正反面）
    ，核與證人即原審同案被告傅瓊媛於警偵時均證稱：我分別
    於99年6月間2次及9月10日1次，我用電話門號0000000000（
    申辦名義人：葉步德）、0000000000號電話向被告陳隆發，
    均在新竹縣竹東鎮○○路○段69號前，向在被告陳隆發、江
    玉琴1對男女朋友以3,500元購買安非他命2公克，我有時會
    用0916那支電話向阿發買毒品，阿發的電話我存在0916的手
    機裡，輸入的名字就是阿發，阿發好像叫陳什麼發等語之情
    節大致相符（見99偵8822卷第18、19、500頁），復有該次
    手機門號00 00000000號與手機門號0000000000、000000000
    0號（申辦名義人：黃啟峰，使用人為被告傅瓊媛）之通訊
    監察譯文在卷為憑（見99聲拘148卷第39、42、46、66、70
    頁）。
  (九)被告陳隆發就前揭事實二之(一)編號8所示販賣第二級毒品甲
    基安非他命1次之犯行，核與證人陳雲溪於警偵時均證稱：
    我於99年10月25日約16、17時許，我打0000000000給發哥（
    即被告陳隆發），問他有沒有東西，他說有，並叫我在新竹
    縣竹東鎮○○街東方新都大樓前等，我以2,500元跟他買1包
    安非他命，重量1公克等語之情節大致相符（見99偵8564卷
    第403頁反面、第415、416頁、99偵8822卷第346頁、第357
    頁正反面），又有該次手機門號0000000000號與手機門號
    0000000000號之通訊監察譯文在卷為憑（見99偵8564卷第
    405頁、99偵8822卷第347頁反面），復有新竹縣政府警察局
    新埔分局，於99年11月1日13時0分許，在證人陳雲溪於新竹
    縣竹東鎮○○街37號住處查扣安非他命1小包（毛重為0.6公
    克）、吸食器1具等物，有該分局搜索扣押筆錄及扣押物品
    目錄表附卷可稽（見99偵8564卷第405頁反面至第407頁、99
    偵8822卷第348、349頁），而證人陳雲溪於同日為警採集其
    尿液經送往詮昕公司檢驗結果，均確呈安非他命、甲基安非
    他命陽性反應，此有該公司濫用藥物尿液檢驗報告及毒品犯
    罪嫌疑人尿液採驗作業管制紀錄附卷可稽（見原審卷一第
    202、203頁）。
  (十)被告陳隆發、原審共同被告江玉琴就前揭事實二之(一)編號9
    所示共同販賣第二級毒品甲基安非他命1次之犯行，被告江
    玉琴尚於原審準備程序時坦認在卷（見原審卷一第225頁反
    面），核與證人江秀鳳於警偵時均證稱：我為警方所查扣之
    安非他命1小包毛重0.3公克是我姐姐江玉琴從她同居男友陳
    隆發那裡拿給我的，是陳隆發於99年10月29日晚上18時許，
    以00000000 00手機門號打江玉琴之0000000000號手機，問
    她說要不要安非他命，江玉琴就馬上以0000000000撥打我的
    0000000000號手機門號問我要不要買，我說我錢不夠，到了
    21時許，我就以0000000000號電話打給陳隆發之0000000000
    電話，是我姐姐江玉琴接聽的，我告訴她身上只有800元，
    後來過一陣子，江玉琴用陳隆發之0000000000號電話撥打我
    的0000000000電話給我，叫我可以過去她家拿毒品，我就過
    去對面找她，我將800元交給江玉琴後，江玉琴就把被警方
    查扣那包安非他命交給我等語之情節大致相符（見99偵8822
    卷第18、19、500頁），復有新竹縣政府警察局新埔分局，
    於99年11月1日11時0分許，在證人江秀鳳於新竹縣竹東鎮○
    ○路121巷13號12樓住處查扣安非他命1小包（毛重為0.3公
    克）等物，有該分局搜索扣押筆錄及扣押物品目錄表附卷可
    稽（見99偵8564卷第546、547頁、99偵8822卷第419頁反面
    、第42 0、421頁），而證人江秀鳳於同日為警採集其尿液
    經送往詮昕公司檢驗結果，均確呈安非他命、甲基安非他命
    陽性反應，此有該公司濫用藥物尿液檢驗報告及毒品犯罪嫌
    疑人尿液採驗作業管制紀錄附卷可稽（見原審卷一第181 頁
    反面、第182頁）。
  (十一)此外，復有新竹憲兵隊持法院核發之99年度聲搜字第664號
    搜索票及臺灣新竹地方法院檢察署檢察官核發之拘票，於99
    年11月1日11時30分許，在被告陳隆發、江玉琴原同居位於
    新竹縣竹東鎮○○路121巷9號5樓租屋處將該2人拘提到案，
    並扣得LG廠牌手機（內含中華電信公司門號0000000000號
    SIM卡），三星（SUMSUNG）廠牌手機（內含門號000000
    0000號統一超商電信公司SIM卡），諾基亞（NOKIA）廠牌手
    機（內含統一超商電信公司SIM卡，門號不明），長江廠牌
    手機（內不含SIM卡）及其他扣案物品等物，有上開搜索票
    、拘票、該隊搜索扣押筆錄及扣押物品目錄表附卷可稽（見
    99偵8564卷第2、7至9、80、83至85頁、99偵8822卷第75頁
    、第77頁反面、第78頁、第119頁反面、第121、122頁），
    並有被告陳隆發於警詢時供承上開LG廠牌手機（內含中華電
    信公司門號0000000000號SIM卡）為其所有之物等語（見99
    偵8564卷第12頁、99偵8822卷第80頁），被告江玉琴於警詢
    時供承上開三星（SUMSUNG）廠牌手機（內含門號000000000
    0號SIM卡）及長江廠牌手機（內不含SIM卡）為其所有之物
    等語（見99偵8564卷第90頁、99偵8822卷第124頁反面）可
    參。
  (十二)綜上，堪認被告陳隆發、原審共同江玉琴等2人上開任意性
    之自白，經前揭證據補強後，應認與事實相符，自得為認定
    被告陳隆發犯罪之證據。從而，被告陳隆發前開自白與事實
    相符，罪證明確，犯行洵堪認定。
三、被告古淑芳（即事實二之(二)編號1 至2 ）部分：
   (一)被告古淑芳就前揭事實二之(二)編號1所示販賣第一級毒品
     海洛因4次之犯行，已於原審訊問時供稱：我是幫忙周麗真
     送海洛因毒品給同案被告陳隆發、江玉琴等語（見原審卷
     一第40頁）。嗣於本院審理時就各該犯行，復直認無訛(見
     本院審判筆錄)。核與證人即同案被告陳隆發於警詢時證稱
     ：我有跟被告古淑芳買過海洛因，我是用門號000000 0000
     號電話撥打她的門號0000000000號電話，於99年8、9月間
    都以1,000元購買0.1公克的海洛因，（提示0000000000號與
    0000000000號在99年8月3日15時41分、19時26分通訊監察譯
    文內容是否為購買毒品的譯文？）對，有跟古淑芳拿，是江
    玉琴拿的等語（見99偵8564卷第15、17頁、99偵8822卷第81
    、82頁均反面），與證人即共同被告江玉琴於警詢時證稱：
    我跟被告陳隆發有向被告古淑芳買海洛因，不用聯絡，她都
    會來我家，於99年8月到10月間她都有在我家，每次都以1,
    000元購買0.1公克的海洛因，（提示0000000000號與000000
    0000號在99年8月3日15時41分、19時26分通訊監察譯文內容
    是否為購買毒品的譯文？）15時41分這通電話是古淑芳原本
    到我家對，我跟她購買海洛因，經測試結果是糖，19 時26
    分的通話是古淑芳約我到竹東鎮○○路百分百歡唱城再補第
    一級毒品海洛因0.3公克給我等語（見99偵8564卷第93 、95
    頁、99偵8822卷第126、127頁）等之情節大致相符，復有該
    次行動電話門號0000000000號與手機門號0000000000號之通
    訊監察譯文在卷為憑（見99聲拘148卷第68、69頁）。
 (二) 被告古淑芳就前揭事實二之(二)編號2所示販賣第一級毒品
    甲海洛因1次之犯行，已於原審訊問時坦承在卷（見原審卷
    一第40頁），於原審延長羈押訊問、準備程序、審理時均直
    承不諱（見原審卷一第225頁反面、卷二第27頁反面、第130
    頁），嗣於本院審理時就該犯行，復直認無訛(見本院審判
    筆錄)。衡情與證人戴秉廉於警詢時證稱：我認識古淑芳；
    我施用之海洛因，是用1,000元購得等語之情節互核大致
    合（見99偵8564卷第426頁、99偵8822卷第363頁），復有該
    次手機門號0000000000號與手機門號0000000000號之通訊監
    察簡訊譯文在卷為憑（見99偵8564卷第54頁、99偵8822 卷
    第106頁反面）。
 (三) 此外，復有新竹縣政府警察局新埔分局，於99年11月1日
    14 時10分許，在被告古淑芳位於新竹縣竹東鎮○○路87之1
    號2樓住處進行搜索，並扣得海洛因1包（毛重0.4公克）、
    使用過針筒4支、安非他命吸食器1組等物，有該分局搜索筆
    錄及扣押物品清單附卷可稽（見99偵8564卷第48、49頁、99
    偵8822卷第75頁、第77頁反面、第78頁、第119頁反面、第
    121、122頁）。
  (四)綜上，堪認被告古淑芳上開任意性之自白，經前揭證據補強
    後，應認與事實相符，自得為認定其之犯罪證據。從而，被
    告古淑芳前開自白與事實相符，罪證明確，犯行洵堪認定。
四、意圖營利之認定:
    按我國法令對販賣毒品者臨以嚴刑，惟毒品仍無法禁絕，其
    原因實乃販賣毒品存有巨額之利潤可圖，故販賣毒品者，如
    非為巨額利潤，必不冒此重刑之險，是以有償販賣毒品者，
    除非另有反證證明其出於非圖利之意思而為，概皆可認其係
    出於營利之意而為（最高法院93年度台上字第1651號、87年
    度台上字第3164號等判決意旨參照）。且販賣甲基安非他命
    、海洛因係違法行為，非可公然為之，且有其獨特之販售通
    路及管道，復無公定價格，容易增減分裝之份量，而每次買
    賣之價量，可能隨時依雙方關係深淺、資力、需求量及對行
    情之認知、來源是否充裕、查緝鬆嚴、購買者被查獲時供述
    購買對象之可能風險評估等，而異其標準，非可一概而論。
    查本件被告陳隆發買賣交易甲基安非他命、古淑芳買賣交易
    海洛因，數量非大，自難徒憑該次買賣交易而認定被告等取
    得該次交易之甲基安非他命、海洛因之初，即係基於販賣之
    意圖而有販入甲基安非他命、海洛因既遂之犯行，或其之後
    取得甲基安非他命、海洛因後有復有基於意圖販賣而持有之
    情形，復難查悉被告等原取得甲基安非他命、海洛因之成本
    代價，而確認被告等交易之「價差」或「量差」或「純度」
    謀取利潤。然近年來政府為杜絕毒品之氾濫，對於查緝施用
    及販賣毒品之工作，無不嚴加執行，販賣毒品罪又係重罪，
    設若無利可圖，衡情一般持有毒品之人當無輕易將所持有之
    甲基安非他命、海洛因任意轉售他人而甘冒於再次向他人購
    買時，而有被查獲移送法辦之危險之理，且不論是瓶裝或袋
    裝之甲基安非他命、海洛因，均可任意分裝或增減其份量，
    而每次買賣之價量，亦隨時隨雙方關係之深淺、當時之資力
    、需要程度及對行情之認知等因素而為機動地調整，因之販
    賣之利得，除經坦承犯行，或帳冊價量均臻明確外，委難察
    得實情，職是之故，縱未確切查得販賣賺取之實際差價，但
    除別有事證，足認係按同一價格轉讓，確未牟利外，尚難執
    此即認非法販賣之事證有所不足，致知過坦承者難辭重典，
    飾詞否認者反得逞僥倖，而失情理之平。從而被告等販賣毒
    品之行為，主觀上應有營利之意圖，洵堪認定。
五、論罪科刑：
  (一)按海洛因及甲基安非他命分別為毒品危害防制條例第2條第2
    項第1、2款所定之第一、二級毒品，不得非法販賣。核被告
    陳隆發於前揭事實二之(一)共15次所為，係犯毒品危害防制條
    例第4條第2項之販賣第二級毒品罪，其就前揭事實二之(一)編
    號4至6、7、9共11次之犯行，與江玉琴間有犯意聯絡及行為
    分擔，均為共同正犯。被告古淑芳於前揭事實二之(二)編號
    1至2共5次（編號1為4次）之所為，係犯毒品危害防制條例
    第4條第1項之販賣第一級毒品罪，其與未據起訴之共同正犯
    周麗真彼此間就前揭事實二之(二)編號1共4次之犯行間，均
    有犯意聯絡及行為分擔，均為共同正犯。上開被告陳隆發、
    古淑芳等各次販賣前持有第一、二級毒品之低度行為，為其
    等販賣之高度行為所吸收，均不另論罪。被告陳隆發、古淑
    芳等所犯各罪，均犯意各別，時間、地點均不同，罪質有異
    ，應予分論併罰。被告古淑芳，有如事實欄一所載之刑案執
    行情形，此有臺灣高等法院被告前案紀錄表在卷可稽，其於
    有期徒刑執行完畢後，5年內故意再犯本件各罪，均為累犯
    ，但本件各罪之法定刑為無期徒刑或死刑，依刑法第64條第
    1項、第65條第1項規定，均不得加重其刑。
  (二)毒品危害防制條例第17條第2 項之減刑事由：
    1.按毒品危害防制條例第17條第2 項規定：「犯第4 條至第
      8 條之罪於偵查及審判中均自白者，減輕其刑。」旨在獎
      勵犯罪人之悛悔，同時使偵查或審判機關易於發現真實，
      以利毒品查緝，俾收防制毒品危害之效；另鑑於毒品危害
      防制條例第4 條至第8 條所規定犯罪之處罰內容均非輕微
      ，願意勇於面對而不推諉卸責者，當深具決心與勇氣，外
      界對類此有心懺悔遷善者，當給予高度鼓勵。是以法院援
      引適用該條項之規定時，應採取較為寬鬆之標準，方能貫
      徹並發揮增訂該條項之良法美意，同時並可節省司法調查
      之勞費。故不論被告之自白，係出於自動或被動、簡單或
      詳細、一次或多次，並其自白後有無翻異，苟其於偵查及
      審判中均有自白，即應依法減輕其刑（最高法院98年度台
      上字第6928號判決參照）；又所謂自白，係指被告對於自
      己所為已經構成犯罪要件之事實，向有偵查犯罪職權之公
      務員坦白陳述而言；至於對阻卻責任或阻卻違法之事由，
      有所主張或辯解，乃辯護權之行使，仍不失為自白（最高
      法院99年度台上字第1522號判決意旨參照）。
    2.被告陳隆發部分:
      查被告陳隆發就前揭事實二之(一)編號6所示之所為販賣第
      二級毒品之4次犯行，除於前揭原審審判時全部坦認犯行
      外，其於警詢提問（古淑芳稱8、9月間總共向你及江玉琴
      買4次安非他命，其中有1次她去買的時候，正好你出去，
      其他時間你們兩人都在場，有無意見？）供稱：我有給古
      淑芳貨，但她沒有錢等語坦認以對（見99偵8822卷第91頁
      反面），其並於起訴後之原審訊問、準備程序中，均曾坦
      承其有販賣第二級毒品之4次犯行在卷（見原審卷一第38
      、225頁，原審卷二第130頁），而此客觀行為係構成販賣
      第二級毒品罪之主要事實，而警方既未追問被告陳隆發此
      等回答是指「販賣但尚未收款」或是「轉讓」，是因偵查
      機關未究明被告陳隆發之自白係指何種犯罪行為，自應從
      有利被告陳隆發之認定，而仍應認被告陳隆發就該4次犯
      行，符合於偵、審中自白之要件，同得依毒品危害防制條
      例第17條第2項之規定減輕其刑。此外，被告陳隆發就前
      揭事實二之(一)編號7、8所示之所為，除於前揭原審審判時
      均坦認犯行外，並均曾於偵查中自白犯罪，有各該筆錄在
      卷為憑（見99偵8822卷第81、91頁均反面，原審99偵聲
      250 卷第12頁〈按檢察官聲請羈押或延長羈押時，被告經
      法院訊問所為之陳述仍屬「偵查中」之自白〉），符合於
      偵、審中自白之要件，同得依毒品危害防制條例第17條第
      2項之規定減輕其刑。
    3.被告古淑芳部分:
      被告古淑芳就前揭事實二之(二)編號1所示之所為販賣第
      一級毒品之4次犯行，除於前揭原審審判時全部坦認犯行
      外，其於警詢及偵訊時均對問及販賣毒品4次乙事以「有
      此事沒錯」、「是」、「陳隆發、江玉琴2個人加起來買
      了4次」等語坦認以對（見99偵8822卷第105、115頁均反
      面）、並於偵查中檢察官聲請羈押之原審訊問程序，以及
      起訴後之原審準備程序中，均曾自白坦承其有將海洛因交
      付予同案被告陳隆發、江玉琴之客觀行為，並在偵查中坦
      稱其已知悉其所交付予同案被告陳隆發、江玉琴之第一級
      毒品海洛因係另案被告周麗真欲以每1,00 0元之代價所販
      售0.3公克者在卷（見99偵8564卷第73頁、99偵8822卷第
      115頁反面），而此客觀行為係構成販賣第一級毒品罪之
      主要事實，依前揭說明，應認被告古淑芳就該4次犯行，
      符合於偵、審中自白之要件，爰依毒品危害防制條例第17
      條第2項之規定減輕其刑，至被告古淑芳復供稱此4次是替
      周麗真代為轉售云云（見99偵8822卷第105、115頁均反面
      ），其雖同時另有主張或辯解，乃其辯護權之行使，仍均
      不失為自白，附此敘明。又被告古淑芳就前揭事實二之
      (2)編號2所示之所為，除於前揭原審審判時全部坦認犯行
      外，於偵查中僅概括連同其他嫌疑人提問被告古淑芳與證
      人載秉廉提問是否認識、有無仇釁、有無幫忙調海洛因、
      陳述是否屬實、願否作證、有否發監聽紀錄之簡訊等情，
      實際上並未直接問及有無該次犯行，此觀其之警偵筆錄自
      明（見99偵8822卷第105、115、116頁、第117頁反面），
      迄原審訊問、行準備程序、審理時問及各該次販賣毒品之
      細節時，被告古淑芳即坦白承認（見原審卷一第41頁、第
      225頁反面，卷二第129頁反面），是被告古淑芳之所以未
      於偵查中自白該等犯行，係因警方及檢察官皆未問及或直
      接提問該等部分犯行，致使被告古淑芳無從就其等所涉罪
      嫌表示意見，考量毒品危害防制條例第17條第2項減輕其
      刑規定之立法目的，係為獎勵犯罪人之悛悔，自不應因偵
      查機關未予其自白犯罪之機會，而致無法獲邀減輕其刑之
      不利益歸諸於坦承犯罪之人，是本院認被告古淑芳就上開
      之販賣第一級毒品犯行，亦均有毒品危害防制條例第17條
      第2項減輕其刑規定之適用（最高法院100年度台上字第
      654 號判決意旨參照）。
  (三)刑法第59條之酌減事由：
    按販賣毒品案件中，同為販賣毒品之人，其原因動機不一，
    犯罪情節未必盡同，或有大盤毒梟者，亦有中、小盤之分，
    甚或僅止於吸毒者友儕間為求互通有無之有償轉讓者亦有之
    ，其販賣行為所造成危害社會之程度自屬有異，於此情形，
    倘依其情狀處以適當徒刑，即足以懲儆，並可達防衛社會之
    目的者，自非不可依客觀之犯行與主觀之惡性二者加以考量
    其情狀，是否有可憫恕之處，適用刑法第59條之規定酌量減
    輕其刑，期使個案裁判之量刑，能斟酌至當，符合比例原則
    （最高法院95年度台上字第6157號判決意旨參照）。查又被
    告古淑芳原居住男友家中，平日依靠男友供給生活費用，因
    其本身有施用毒品，才將多餘毒品賣給友人之情，業據其供
    明在卷（見原審卷一第42頁反面，原審卷二第155頁反面）
    ，其販賣毒品之行為雖不可取，然觀諸本案犯罪情節、相關
    證人之證述及通訊監察譯文，顯與一般純粹欲藉販毒以牟利
    之情有異，其犯罪情狀亦不無可憫恕之處，況被告古淑芳於
    前揭事實二之(二)編號1所示之販賣第一級毒品犯行，販賣
    對象均屬同一，次數非多。本院認被告古淑芳所犯於前揭事
    實二之(二)編號1、2所示之販賣第一級毒品犯行，縱分別處
    以毒品危害防制條例第4條第1、2項法定本刑之最低刑度，
    均猶嫌過重，實有情輕法重之情形，難謂符合罪刑相當性及
    比例原則，更無從與大量毒品販賣者之惡行有所區隔，是其
    等犯罪情狀相較於法定之重刑，均在客觀上足以引起一般人
    之同情，爰就古淑芳上揭之各次販賣毒品之犯行，均依刑法
    第59條之規定，酌量減輕其刑。
六、對原判決之評價:
   (一)被告陳隆發部分:
    1.原判決就陳隆發前揭事實二之(一)編號1至6、8、9所示之犯
      行，認事證明確，適用上開規定，並審酌販賣甲基安非他
      命毒品行為助長毒品氾濫，且造成國人身心健康之危害，
      而被告陳隆發竟視政府反毒政策及宣導如無物，販賣第一
      級毒品予他人施用，影響所及，非僅他人之生命、身體將
      可能受其侵害，社會、國家之法益亦不能免，為害之鉅，
      當非個人一己之生命、身體法益所可比擬，自應嚴厲規範
      ，尤以被告陳隆發販賣毒品之數量不少，於偵查中雖僅坦
      承部分犯行，然迄至審判期日即已坦承其所涉之全部犯行
      ，堪認均有悛悔之意，態度良好，又被告陳隆發與江玉琴
      2人間，係由被告陳隆發擔任主導之地位，並兼衡被告販
      賣毒品之時間非長，及其之生活狀況、智識程度、犯罪動
      機、目的、手段，販賣第二級毒品之種類差異及次數多寡
      等一切情狀，量處被告陳隆發如原判決附表壹所示之刑。
      復敘明於被告陳隆發上開租屋處扣案之LG廠牌手機1支（
      內含門號0000000000號SIM卡）係被告陳隆發所有，供聯
      繫前揭事實二之(一)編號1至4、5、8、9所示之販賣第二級
      毒品犯行所用之物，業據其坦認無訛（見99偵8564卷第
      12頁，99偵8822卷第80頁，原審卷二第156頁反面），分
      別依毒品危害防制條例第19條第1項之規定，並依共犯責
      任共同原則，於被告陳隆發所受宣告如附表壹編號1至6、
      8、9所示主文項下宣告沒收。又被告陳隆發與江玉琴販賣
      第二級毒品所得各如附表壹編號1至6、8、9所示，雖均未
      扣案，仍應依規定分別宣告沒收或連帶沒收，並應依毒品
      危害防制條例第19條第1項之規定，在被告陳隆發各次販
      賣罪刑項下宣告沒收之，如全部或一部不能沒收時，以其
      財產抵償之。已於判決理由詳予論述，經核認事用法及量
      刑均無不合。被告就此部分提起上訴，求為從輕亮刑，為
      無理由，應予駁回。
    2.至原判決就被告陳隆發就前揭事實二之(一)編號7所示之犯
      行予以論科，固非無見。惟查原審既認符合於偵、審中自
      白之要件，但未依毒品危害防制條例第17條第2項之規定
      減輕其刑，已有未洽。且該次係各以3,500元之代價，販
      賣甲基安非他命1包（毛重約2公克）予傅瓊媛共3次，乃
      原判決僅宣告各次均沒收2000元，同有未洽。又按94 年2
      月2日修正公布，並於95年7月1日施行之刑法第條第5款規
      定:「宣告多數有期徒刑者，於各刑中之最長期以上，各
      刑合併之刑期以下，定其刑期。但不得逾30年」，立法理
      由略以:「為兼顧數罪併罰與單純數罪之區別及刑罰衡平
      原則，本款對於有期徒刑合併定應執行之上限應予提高，
      爰酌予提高至30年，以資平衡」；亦即法院於定應執行刑
      時，應注意刑罰衡平原則，就數罪併罰之案件，分別宣告
      數有期徒刑時，應依刑法第5l絛第5款之規定，採「限制
      加重原則」，以最重之宣告刑為下限，以各宣告刑之總和
      為上限，是依上開規定定執行刑，不應給予犯罪行為人，
      享有過度刑罰優惠之結果，僅能依據「限制加重原則」，
      在被告數罪之宣告刑上，依據「累進遞減原則」，定其應
      得之執行刑；否則，量刑將造成「犯得越多，減免越多」
      之不合理狀況。原審就本件被告陳隆發15次販賣第2級毒
      品甲基安非他命之犯行，分別宣告7年6月以及6年6月不等
      之宣告刑，然對被告陳隆發僅定應執行有期徒刑9年，依
      原審上開定執行刑之結果，乃係宣告刑合計之半數以下，
      給予位居主導地位之被告陳隆發享有過度刑罰優惠之結果
      ，尚嫌過輕，有違罪刑相當之原則。被告就此部分提起上
      訴，求為從輕亮刑，固無理由。惟檢察官上訴指摘及此，
      則有理由。應由本院將原判決此部分撤銷改判。爰審酌前
      述之一切情狀，量處被告陳隆發如附表壹編號7所示之刑
      。並與與上開駁回部分所處之刑，定應執行刑如主文第4
      項所示。扣案之LG廠牌手機1支（內含門號0000000000號
      SIM卡）係被告陳隆發所有，供販賣第二級毒品犯行所用
      之物，已如前述，依毒品危害防制條例第19條第1項之規
      定，並依共犯責任共同原則，於被告陳隆發所受宣告如附
      表壹編號7所示主文項下宣告沒收。又被告陳隆發與江玉
      琴販賣第二級毒品所得各如附表壹編號7所示，雖未扣案
      ，仍應依規定分別宣告沒收或連帶沒收，並應依毒品危害
      防制條例第19條第1項之規定，在被告陳隆發販賣罪刑項
      下宣告沒收之，如全部或一部不能沒收時，以其財產抵償
      之。
    3.至於被告陳隆發上開租屋處同時查扣之諾基亞（NOKIA ）
      廠牌手機（內含統一超商電信公司SIM 卡，門號不明），
      長江廠牌手機（內不含SIM 卡）等物，被告陳隆發雖坦稱
      曾用於販賣毒品之事，但否認為其所有之物（見99偵8564
      卷第12頁，99偵8822卷第80頁，原審卷二第156頁反面）
      ，共同被告江玉琴亦否認為其所有之物（見99偵8564卷第
      90 頁，99偵8822卷第124頁反面），另同時查扣之改造槍
      枝、彈匣、複進簧桿、改造子彈、鋼珠彈、火藥、改造工
      具、槍枝保養工具、改造彈殼、夾鏈袋、疑似安非他命3
      袋、殘渣袋、疑似大麻1袋、針筒、玻璃球、吸食器、疑
      似海洛因、小皮包、大衛杜夫香菸盒、小毛刷、刮板、本
      票等物，有新竹憲兵隊搜索扣押筆錄及扣押物品目錄表附
      卷可稽（見99偵8564卷第7至9、84至85頁、99偵8822卷第
      78 頁、第121頁反面、第122頁），雖其中改造槍枝、彈
      匣、複進簧桿、改造子彈、鋼珠彈、火藥、改造工具、槍
      枝保養工具、改造彈殼、夾鏈袋、疑似安非他命3袋、殘
      渣袋、疑似大麻，被告陳隆發坦稱為其所有之物（見99偵
      85 64卷第12頁，99偵8822卷第80頁），另其中針筒、玻
      璃球、吸食器、疑似海洛因1袋、殘渣袋、小皮包、大衛
      杜夫香菸盒、小毛刷、刮板，共同被告江玉琴坦稱所其所
      有之物（見99偵8564卷第90頁，99偵8822卷第124頁反面
      ），惟均無證據證明該等物品與其2人所涉本案販賣第二
      級毒品犯行有關；且均查無證據足認係供本案犯行所用或
      犯罪預備之物，是均不為沒收之諭知，宜由檢察官另為適
      法之處理，併予敘明。
    (二)被告古淑芳部分:
      原判決就被告古淑芳部分認事證明確，適用上開規定，並
      審酌販賣海洛因毒品行為助長毒品氾濫，且造成國人身心
      健康之危害，而被告古淑芳竟視政府反毒政策及宣導如無
      物，販賣第一級毒品予他人施用，影響所及，非僅他人之
      生命、身體將可能受其侵害，社會、國家之法益亦不能免
      ，為害之鉅，當非個人一己之生命、身體法益所可比擬，
      自應嚴厲規範，惟念及被告古淑芳於偵、審中均坦承全部
      犯行，被告古淑芳販賣毒品之數量及獲利非多，並兼衡被
      告販賣毒品之時間非長，及其等之生活狀況、智識程度、
      犯罪動機、目的、手段，販賣第一級毒品之種類差異及次
      數多寡等一切情狀，量處被告被告古淑芳如原判決附表參
      所示之刑，並定應執行刑如該判決主文第4項所示。復敘
      明未扣案門號0000000000號之手機，係被告古淑芳長期持
      用，且該門號之SIM卡亦為其所申辦，有遠傳電信公司之
      通聯調閱查詢單用戶資料在卷可憑（見99聲監407卷第24
      頁），應係其所有之物，並供以聯繫前揭事實二之(二)編
      號1、2所示之販賣第一級毒品犯行所用，應予沒收之，如
      全部或一部不能沒收時，追徵其價額；又被告古淑芳販賣
      第一級毒品所得共為5,000元，其中附表貳編號一之所得
      共4,000元，係其與未據起訴之共同正犯周麗真共同販賣
      毒品所得財物，雖未扣案，自仍應依規定分別宣告沒收或
      連帶沒收，並應依毒品危害防制條例第19條第1項之規定
      ，分別在被告古淑芳各次販賣罪刑項下宣告沒收之，如全
      部或一部不能沒收時，以其財產抵償之。再於被告古淑芳
      上開住處查扣之海洛因0.4公克、使用過針筒4支、安非他
      命吸食器1組等物，有新竹縣政府警察局新埔分局搜索筆
      錄及扣押物品目錄表附卷可稽（見99偵8564卷第48、49頁
      、99偵8822卷第101頁反面至第103頁），雖被告古淑芳坦
      稱為其所有之物（見99偵85 64卷第44頁、99偵8822卷第
      57頁），亦無證據證明該等物品與其所涉本案販賣第一級
      毒品犯行有關，且均查無證據足認係供本案犯行所用或犯
      罪預備之物，是均不為沒收之諭知，宜由檢察官另為適法
      之處理。已於判決理由詳予論述，經核認事用法及量刑均
      無不合。檢察官上訴意旨略以:毒品危害防制條例第4條第
      1項規定:「製造、運輸、販賣第1級毒品者，處死刑或無
      期徒刑;處無期徒刑者，得併科新臺幣1千萬元以下罰金」
      ，又刑法第65絛第2項復規定:「無期徒刑減輕者，為二十
      年以下十五年以上有期徒刑。」乃原審就犯罪事實二之(
      二)編號2部分，僅認有刑法第59條而無其他減輕之事由，
      但原判決主文卻就此部分僅判處古淑芳有期徒刑7年10月
      ，低於減輕後法定刑之範圍，於法自有未合云云。惟查原
      審該部分犯罪事實，亦認同有毒品危害防制條例第17條第
      2項減輕其刑規定之適用(見原判決第21頁第7至25行，該
      部分係就編號編號2之犯罪事實為論述，但誤載為編號1而
      已)。而非僅認有刑法第59 條而無其他減輕之事由，上訴
      意旨尚有誤會，是應認此部分上訴為無理由，而予駁回。
據上論斷，應依刑事訴訟法第369條第1項前段、第368條、第364
條、第299條第1項前段，毒品危害防制條例第4條第2項、第17條
第2項、第19條第1項，刑法第11條、第28條、第47條第1項、第
51 條第5款，判決如主文。
本案經檢察官孫冀薇到庭執行職務。
中    華    民    國   100    年    12    月    14    日
                  刑事第十八庭審判長法  官  吳鴻章
                                    法  官  林銓正
                                    法  官  魏瑞紅
以上正本證明與原本無異。
如不服本判決，應於收受送達後10日內向本院提出上訴書狀，其
未敘述上訴之理由者並得於提起上訴後10日內向本院補提理由書
（均須按他造當事人之人數附繕本）「切勿逕送上級法院」。
                                    書記官  葉金發
中    華    民    國   100    年    12    月    15    日
附錄：本案論罪科刑法條全文
毒品危害防制條例第4 條第1 項、第2 項：
製造、運輸、販賣第一級毒品者，處死刑或無期徒刑；處無期徒
刑者，得併科新臺幣1 千萬元以下罰金。
製造、運輸、販賣第二級毒品者，處無期徒刑或七年以上有期徒
刑，得併科新臺幣1 千萬元以下罰金。
附表壹（陳隆發犯罪部分）：
┌─┬────┬─────────────────────────────┐
│編│犯罪事實│           罪名及刑度                                     │
│號│        │                                                          │
├─┼────┼─────────────────────────────┤
│一│即事實欄│陳隆發販賣第二級毒品，處有期徒刑柒年陸月，扣案之LG廠牌手機│
│  │二之(一)編│壹支（內含門號0000000000號SIM 卡）沒收；未扣案販│
│  │號1 部分│賣第二級毒品所得財物新臺幣壹仟元沒收，如全部或一部不能沒收│
│  │        │時，以其財產抵償之。                                      │
├─┼────┼─────────────────────────────┤
│二│即事實欄│陳隆發販賣第二級毒品，處有期徒刑柒年陸月，扣案之LG廠牌手機│
│  │二之(一)編│壹支（內含門號0000000000號SIM 卡）沒收；未扣案販│
│  │號2 部分│賣第二級毒品所得財物新臺幣壹仟伍佰元沒收，如全部或一部不能│
│  │        │沒收時，以其財產抵償之。                                  │
├─┼────┼─────────────────────────────┤
│三│即事實欄│陳隆發販賣第二級毒品，處有期徒刑柒年陸月，扣案之LG廠牌手機│
│  │二之(一)編│壹支（內含門號0000000000號SIM 卡）沒收；未扣案販│
│  │號3 部分│賣第二級毒品所得財物新臺幣壹仟元沒收，如全部或一部不能沒收│
│  │        │時，以其財產抵償之。                                      │
├─┼────┼─────────────────────────────┤
│四│即事實欄│陳隆發共同販賣第二級毒品，共貳罪；各處有期徒刑柒年陸月。扣│
│  │二之(一)編│案之LG廠牌手機壹支（內含門號0000000000號SIM卡） │
│  │號4 部分│沒收。第壹罪未扣案販賣第二級毒品所得財物新臺幣伍佰元與江玉│
│  │(共2 罪)│琴連帶沒收，如全部或一部不能沒收時，均以其財產與江玉琴財產│
│  │        │連帶抵償之；第貳罪未扣案販賣第二級毒品所得財物新臺幣壹仟元│
│  │        │與江玉琴連帶沒收，如全部或一部不能沒收時，均以其財產與江玉│
│  │        │琴財產連帶抵償之。                                        │
│  │        │                                                          │
├─┼────┼─────────────────────────────┤
│五│即事實欄│陳隆發共同販賣第二級毒品，處有期徒刑柒年陸月。扣案之LG 廠 │
│  │二之(一)編│牌手機壹支（內含門號0000000000號SIM卡）沒收，未 │
│  │號5 部分│扣案販賣第二級毒品所得財物新臺幣壹仟元與江玉琴連帶沒收，如│
│  │        │全部或一部不能沒收時，均以其財產與江玉琴財產抵償之。      │
│  │        │                                                          │
├─┼────┼─────────────────────────────┤
│六│即事實欄│陳隆發共同販賣第二級毒品，共肆罪；陳隆發各處有期徒刑陸年陸│
│  │二之(一)編│月。扣案之LG廠牌手機壹支（內含門號0000000000號  │
│  │號6部分(│SIM卡）沒收；未扣案販賣第二級毒品所得財物新臺幣貳仟元與江 │
│  │共4罪)  │玉琴沒收，如全部或一部不能沒收時，均以其財產與江玉琴財產連│
│  │        │帶抵償之。                                                │
├─┼────┼─────────────────────────────┤
│七│即事實欄│陳隆發共同販賣第二級毒品，共參罪；陳隆發各處有期徒刑陸年陸│
│  │二之(一)編│月。扣案之LG廠牌手機壹支（內含門號0000000000號  │
│  │號7部分(│SIM卡）沒收；未扣案販賣第二級毒品所得財物新臺幣參千五百元 │
│  │共3罪)  │與江玉琴連帶沒收，如全部或一部不能沒收時，均以其財產與江玉│
│  │        │琴財產連帶抵償之。                                        │
├─┼────┼─────────────────────────────┤
│八│即事實欄│陳隆發販賣第二級毒品，處有期徒刑陸年陸月，扣案之LG廠牌手機│
│  │二之(一)編│壹支（內含門號0000000000號SIM 卡）沒收；未扣案販│
│  │號8部分 │賣第二級毒品所得財物新臺幣貳仟伍佰元沒收，如全部或一部不能│
│  │        │沒收時，以其財產抵償之。                                  │
├─┼────┼─────────────────────────────┤
│  │即事實欄│陳隆發共同販賣第二級毒品，處有期徒刑柒年陸月。扣案之LG 廠 │
│九│二之(一)編│牌手機壹支（內含門號0000000000號SIM卡）及三星（ │
│  │號9部分 │SUMSUNG）廠牌手機壹支（不含門號0000000000號SIM  │
│  │        │卡）均沒收；未扣案販賣第二級毒品所得財物新臺幣捌百元與江玉│
│  │        │琴連帶沒收，如全部或一部不能沒收時，均以其財產與江玉琴財產│
│  │        │連帶抵償之。(原判決此部分所得誤為新臺幣貳千元，應予更正)  │
└─┴────┴─────────────────────────────┘
附表貳（古淑芳犯罪部分）：
┌─┬────┬─────────────────────────────┐
│編│犯罪事實│           罪名及刑度                                     │
│號│        │                                                          │
├─┼────┼─────────────────────────────┤
│一│即事實欄│古淑芳共同販賣第一級毒品，共肆罪，均累犯，各處有期徒刑柒年│
│  │二之(二)│拾月；均未扣案之門號0000000000號手機壹支（含該門│
│  │編號1部 │號SIM 卡）沒收之，如全部或一部不能沒收時，均追徵其價額；均│
│  │分(共4罪│未扣案之販賣第一級毒品所得財物新臺幣壹仟元應與周麗真連帶沒│
│  │)       │收，如全部或一部不能沒收時，均以其財產連帶抵償之。        │
├─┼────┼─────────────────────────────┤
│二│即事實欄│古淑芳販賣第一級毒品，累犯，處有期徒刑柒年拾月，未扣案之門│
│  │二之(二)│號0000000000號手機壹支（含該門號SIM 卡）沒收之，│
│  │編號2部 │如全部或一部不能沒收時，追徵其價額；未扣案販賣第一級毒品所│
│  │分      │得財物新臺幣壹仟元均沒收，如全部或一部不能沒收時，均以其財│
│  │        │產抵償之。                                                │
└─┴────┴─────────────────────────────┘